臺灣雲林地方法院民事判決
110年度重訴字第74號
原      告  龍禾榛    住雲林縣○○鄉○○村○○街00巷00號
訴訟代理人  林堯順律師
被      告  許擇寶  


訴訟代理人  許航凱  
上列當事人間請求塗銷預告登記等事件，本院於民國111年8月30
日言詞辯論終結，判決如下:
    主  文
被告應就原告所有如附表所示之土地及建物，於民國91年4月29
日以雲林縣台西地政事務所台資地字第31570號辦理之預告登記
塗銷。
確認被告就原告所有如附表所示之土地及建物，於民國91年4月2
2日以雲林縣台西地政事務所台資地字第029290號設定登記共同
擔保債權總金額新幣壹仟萬元之抵押權所擔保之債權不存在。
被告應將前項抵押權之設定登記塗銷。
訴訟費用由被告負擔。
    事實及理由
一、原告主張略以：
㈠、如附表編號1至75所示之土地及編號76至82所示之建物（下或
    合稱系爭房地）為原告所有。
㈡、有關預告登記部分：
  ⒈系爭房地為原告向訴外人許擇龍所購買，因許擇龍欠原告新
　　台幣（下同）500萬元，雙方同意將系爭房地以1,500萬元作
　　價由原告買受。除以前開欠款抵償外，因系爭房地向台灣土
    地銀行虎尾分行借款有設定抵押權，由原告承擔以抵償應付
    之價金1,000萬元，此有雙方於民國90年9月1日簽立之協議
    書可稽。
　⒉被告於91年4月26日持「預告登記同意書」就系爭房地向雲林
    縣台西地政事務所（下稱台西地政）申請預告登記，經台西
    地政以台資字第31570號受理，同年月29日登記完成，預告
    登記請求權人為被告，義務人為原告，預告事項為未辦妥所
    有權移轉登記予請求權人即被告前，不得移轉予第三人（
　　下稱系爭預告登記）。惟原告未出具預告登記同意書給被告
　　，也未同意被告辦理系爭預告登記，原告剛開始也不知道有
    該系爭預告登記，有證人劉玉琳於109年5月22日臺西分局偵
    查隊之警詢筆錄可資佐證。原告也沒有將原告之印鑑證明、
    印鑑章等交由被告辦理，是被告持偽造之預告登記同意書私
    自辦理，該預告登記應屬無效。
  ⒊且系爭預告登記係於91年4月26日所登記，其所保全之請求權
    應自該期日起算。按債權之請求權，因15年不行使而消滅
　　，故系爭預告登記所保全之移轉請求權經15年（即106年4月
    26日）後已時效消滅，此預告登記之效力亦因預告登記欲保
    全之請求權消滅而消滅，原告依民法第767條第1項中段之規
    定，請求被告應將系爭預告登記予以塗銷。
㈢、有關抵押權部分：
  ⒈確認法律關係之訴，非原告有即受確認判決之法律上利益者
　　，不得提起之，民事訴訟法第247條第1項前段定有明文。所
    謂即受確認判決之法律上利益，係指法律關係之存在與否不
    明確，原告主觀上認為其在法律上之地位有不安之狀態存在
　　，且此種不安之狀態，能以確認判決將之除去者而言（最高
    法院52年台上字第1240號前判例參照）。按抵押權為擔保物
    權之一種，於該抵押權擔保期間，須有擔保之債權存在，倘
    擔保債權並未發生，其抵押權即失所附麗 (最高法院98年度
    台上字第1265號判決意旨參照）。　　
  ⒉被告就原告所有系爭房地，於91年4月22日以台西地政台資地
    字第029290號設定共同擔保債權總金額1,000萬元之抵押權
    （下稱系爭抵押權），惟被告並未曾交付1,000萬元予原告
    ，原告主張被告對原告並無1,000萬元之抵押債權存在，則
    抵押債權是否存在即屬不明確，並已影響被告之債權是否受
    清償，致原告之私法上地位因此有受侵害之危險，且此種不
    確定之狀態得以確認判決將之除去，揆諸前揭說明，原告提
    起本件確認之訴，有即受確認判決之法律上利益，且因原告
    起訴時系爭抵押權擔保之債權並不存在，系爭抵押權自失所
    附麗而無效。　
  ⒊再按請求權，因十五年間不行使而消滅。但法律所定期間較
    短者，依其規定。以抵押權擔保之債權，其請求權已因時效
    而消滅，如抵押權人，於消滅時效完成後，五年間不實行其
    抵押權者，其抵押權消滅。清償期，除法律有規定，或契約
    另有訂定，或不能依債之性質或其他情形決定者外，債權人
    得隨時請求清償，債務人亦得隨時為清償。民法第125條、
    第880條、第315條分別定有明文。又債權未定清償期者，債
    權人得隨時請求清償，為民法第315條所明定，是此項請求
    權自債權成立時即可行使，依民法第128條之規定，其消滅
    時效應自債權成立時起算（最高法院28年上字第1760號判例
    著有明文）。
  ⒋本件糸爭抵押權登記日期為91年4月22日，抵押債權之請求權
    時效自91年4月22日起算，以最長15年期間計算，於106年4
    月22日因時效而消滅，抵押權人於系爭抵押債權消滅時效完
    成後，5年間亦即於111年4月23日以前未實行抵押權而消滅
    。故系爭抵押權所擔保之債權請求權已因15年間不行使而時
    效消滅，且抵押權人未於時效消滅後5年間實行系爭抵押權
    ，依民法第880條規定系爭抵押權已因法定除斥期間經過而
    歸於消滅。
  ⒌上開「抵押債權不存在」及「抵押權已逾時效而消滅」二主
    張，請求鈞院擇一為原告有利判決。 
㈣、對於被告答辯之陳述：
  ⒈否認有借名登記事實，系爭土地本來就是許擇龍的，後來在9
    0年的時候才出售給原告，作華偉商務飯店使用，在這期間
    租給許擇龍的配偶劉玉琳，在去年的時候原告與劉玉琳協議
　　，由劉玉琳將土地買回，當初在辦理過戶時是將印章交給劉
    玉琳，因為有抵押權跟系爭預告登記，所以無法辦理過戶。
  ⒉被告並非系爭房地之所有權人，系爭房地原告是向被告之兄
    許擇龍所購買，系爭房地辦理買賣時，原告是與許擇龍接洽
　　，辦理系爭房地買賣及移轉過戶等程序，原告從未與被告有
    過任何接洽協議，更遑論與被告間會有借名登記契約存在。
    依被告於鈞院111年度重訴字第30號所有權移轉登記事件於1
    11年6 月20日開庭筆錄稱：「（問：所以是許擇龍跟被告【
    即龍禾榛】成立借名登記契約？）對。」，顯見被告亦自承
    與原告間並無借名登記契約存在。
  ⒊原告否認被告所提出切結書（本院卷二第21頁）之形式及實
    質上真正。切結書上之具切結書人「龍禾榛」三字並非原告
    所簽立；況且切結書上記載為「華偉商務飯店新建築借用本
    人名義登記」等文字，與被告無關，並不能證明原告與被告
    間有借名登記契約。
　⒋原告否認有提供印鑑證明及相關文件給被告辦理預告登記。
　⑴原告於鈞院111年度重訴字第30號所有權移轉登記事件於111
    年8月4日開庭時親自說明:「…許擇龍過世之後，都是由劉玉
    琳銜接後面的工作，比如說債務承擔、印鑑證明，印鑑證明
    是我交給劉玉琳小姐要辦債務承擔，並不是我親手交給許擇
    寶要辦預告登記。」。且劉玉琳於109年5月22日臺西分局偵
    查隊警詢筆錄陳述：「…實際上所有權還是我、許珠燕、許
    貴任、林昭明、許廖好枝五人所有（第2頁）」、「…只是在
    做預告登記的時候龍禾榛並不知情。」、「龍禾榛事前不知
    道。許擇寶做預告登記前並沒有經過龍禾榛同意。做預告登
    記的印章是我提供給許擇寶的」等語，依其所述系爭房地所
    有權人並不包括被告，原告與被告間自不可能成立借名登記
    契約，更可證明原告與被告間亦無預告登記之協議。
　⑵另原告發現被告曾分別於110年11月1日及111年1月11日寄發
    存證信函予原告，要求原告將系爭房地移轉登記至其名下及
    撤回訴訟，而該二份存證信函之收件人「龍禾榛」字樣，與
    「預告登記同意書」上之「龍禾榛」文字筆跡相同，應均為
    被告所書寫，可見系爭預告登記同意書為被告許擇寶所偽造
　　。　　
  ⑶關於不動產的所有權狀，原告是為了辦理債務承擔，將印鑑 
    章及系爭房地所有權狀原本交給劉玉琳，並未交給被告；被
    告於鈞院111年度重訴字第30號所有權移轉登記事件於111年
    8月4日開庭時陳述：「…所有權狀也是在91年初劉玉琳親自
    交給我全部的所有權狀，由我保管到現在。」等語，故原告
    是直到移轉所有權登記訴訟事件，才知道當時交給劉玉琳的
    不動產所有權狀現在為被告持有。且縱使被告持有系爭房地
    不動產所有權狀，並不能證明其為系爭房地之所有權人，亦
    無法證明原告與被告間有借名登記契約。
  ⒌系爭房地原告購買後出租予華偉商務飯店使用，相關房屋稅
　　、水電等由華偉商務飯店繳納實屬合理，故無法證明原告與
    被告間有借名登記契約。
　⒍綜上所述，原告於辦理債務承擔時已將印章及系爭房地所有
    權狀原本交付給劉玉琳，而系爭「預告登記同意書」上同意
    人「龍禾榛」之字樣並非原告所簽立，且與被告所寄發之存
    證信函封面比對，應為被告所簽立，故原告就預告登記乙事
    實不知情，更不可能與被告間有借名登記契約存在等語。
㈤、並聲明：
　⒈被告應將系爭預告登記予以塗銷。　　
　⒉確認系爭抵押權所擔保之債權總金額1,000萬元之債權不存在
    。
　⒊被告應將系爭抵押權之設定登記塗銷。
　⒋訴訟費用由被告負擔。　
二、被告答辯略以：　
㈠、90年11月27日間許擇龍逝世前因個人財務管理不善，將其名
    下屬於家族兄弟姐妹共有之華偉商務飯店部分土地與建物（
　　土地25筆、建物4筆），於90年10月25日借名登記於原告名
    下。許擇龍逝世後，因家族所有兄弟姊妹與父母皆參與許擇
    龍財務借貸的連帶保證人或借款人，加上被告不願意背上華
    偉商務飯店土地與建物的鉅額銀行借貸，經與家族所有兄弟
    姊妹及父母協商，屬於家族兄弟姐妹共有之華偉商務飯店土
    地與建物剩餘部分寄名於訴外人許珠燕（土地35筆、建物1
    筆）、許貴任（土地11筆、建物1筆）、林昭明（土地4筆、
    建物1筆），於90年12月19日全部轉借名登記於原告名下；
    故全部華偉商務飯店之土地與建物（土地75筆、建物7筆，
    按即系爭房地）至今仍借名登記於原告名下。由此對照起訴
    狀所述之所有權狀可證本案為假買賣真借名登記，並非如原
    告所言，土地全部購自許擇龍。且原告所提出之協議書與當
    時情況不符，並無履行第三條，應屬事後變造，而銀行利息
    均由華偉商務飯店在繳納。
㈡、因許擇龍逝世前把與被告共同投資且寄名於許擇龍名下土地
　　，已賣出或者利用父母或兄弟姊妹為人頭借貸。因此，許擇
    龍逝世後，父母與眾兄弟姐妹5人召開家族會議，為了返還
    被告損失之權益，將許擇龍持有8/16華偉商務飯店股份之管
    理權全部轉由被告代管。
㈢、許擇龍遺孀劉玉琳（原名「劉玉英」，下稱劉玉琳）為許擇
    龍財務借貸的連帶保證人或借款人，故許擇龍逝世後負債大
    於資產，所以劉玉琳與其親生子許書華均拋棄繼承。因劉玉
    琳沒有謀生能力，其親生子許書華年幼，許擇龍前妻留下二
    子尚在學或尚未有獨立謀生能力；經父母懇求，將華偉商務
    飯店超過120間套房經營管理交付劉玉琳，讓劉玉琳得以栽
    培三子獨立成人，並且儘速償還華偉商務飯店土地與建物的
    銀行借貸。
㈣、因全部華偉商務飯店土地與建物借名登記於原告名下，為保
    障家族全員權益，經父母與家族全員口頭授權，由本人代表
    提出預告登記，並且設定1,000萬元債權，避免被設定二胎
    借貸。該1,000萬元債權完全沒有借貸關係。系爭預告登記
    的設定是在原告知情且提供相關必要證件情況下完成。因劉
    玉琳為原告丈夫的親大姐，自劉玉琳嫁到許家且搬回雲林後
　　，八十年代原告夫妻就全家投靠許擇龍生活，所以原告才願
    意被借名登記。而借名登記手續是由劉玉琳自行找代書辦理
　　，手續辦理之規費及代書費用完全由華偉商務飯店支付。
㈤、同一件事原告提出之協議書（證1)與證2及證2-2之三份協議
    書，内容均不相同，並且與事實不符，由土地登記謄本、異
    動索引與所有權狀可證明原告聲稱之買賣為假，借名登記為
    真。全部所有權狀影本可證本案土地共75筆與建物共7筆，
    分兩次借名登記於原告名下，登記日期分別為：90年10月25
    日土地25筆與建物4筆（許擇龍生前）、90年12月17日土地5
    0筆與建物3筆（許擇龍過世後），原告一再聲稱本案土地與
    建物全部購自許擇龍，顯非事實。
㈥、系爭抵押權設定是為防止原告二胎貸款，在原告未返還借名
    登記之土地與建物所有權前不應塗銷。預告登記依登記内容
    是針對所有權移轉登記，與抵押權無關；請求時效起算應依
    民法第128條「消滅時效，自請求權可行使起算。以不行為
    為目的之請求權，自為行為時起算」所定，非自登記日起算
　　。原告準備書狀㈡中所提之消滅時效起算日，應為借名登記
    契約終止請求日起算，並非訂契約日起算，所以被告認為時
    效並未完成。
㈦、依被告111年8月4日陳報狀所附原告90年9月切結書及證人劉
    玉琳109年5月22日於臺西分局偵查隊警詢筆錄所陳:「許擇
    龍是我丈夫。我先生許擇龍跟龍禾蓁（按應為『榛』，下同
　　）沒有土地買賣關係，是我先生許擇龍將華偉商務飯店的土
    地及地上物借名登記給龍禾蓁，因此我小叔許擇寶在該筆土
    地做預告登記，以作為制衡，…」、「因為土地是我們的，
    而且龍禾蓁也清楚當初只是借名登記，所以就沒有支付過租
    金給龍禾蓁」等記載，原告清楚當時僅是借名登記，而有預
    告登記之合理動機，可證口頭借名登記之存在事實，證人劉
    玉琳本院111年6月7日所證述與事實相反，有故作偽證之嫌
　　。
㈧、原告於110年9月17日與許書華簽訂協議書之内容『即給付原告
    400萬補償費，即將訟爭近億元房地全部轉讓予許書華』
　　；然兩造私約卻由華偉商務飯店匯款，如非借名登記事實
　　，毫無理由訂定此協議。又原告、劉玉琳、許書華均非華偉
    商務飯店股東，劉玉琳與許書華母子於許擇龍逝世後均選擇
    拋棄繼承其財產，而且兩造均知預告登記暨借名登記的存在
    事實；故劉玉琳與許書華母子無權處理系爭房地，亦無權與
    原告訂定任何與系爭房地相關之協議書。且如無原告同意與
    自願提供印鑑證明及相關必要文件，被告無法將系爭房地於
    91年4月29日完成預告登記之事實等語。
㈨、並聲明：
　⒈原告之訴駁回。
　⒉訴訟費用由原告負擔。　　
三、兩造不爭執事項及主要爭點:
㈠、不爭執事項:
  ⒈系爭房地目前有系爭預告登記及抵押權登記。
  ⒉系爭抵押權登記並無所擔保之借款1,000萬元。
  ⒊許擇龍是被告的哥哥、劉玉琳是許擇龍的配偶、原告是劉玉
    琳弟弟劉東豐的前配偶。
　⒋系爭房地目前是華偉商務飯店所在，由劉玉琳在經營。
㈡、主要爭點:　　　　　
　⒈原告登記為系爭房地之所有權人，是因借名登記或原告向許
    擇龍購買所有權?
  ⒉系爭預告登記是否經原告之同意而登記?如果是未經原告之同
    意而登記，其法律上效力如何?
　⒊如果系爭預告登記合法有效，則其所要保障之借名登記所有
    物返還登記請求權是否已因時效完成而消滅?
  ⒋系爭抵押權既無所擔保之借款債權，原告請求塗銷有理由?
四、本院之判斷:
㈠、查系爭房地目前登記為原告所有，並登記有系爭預告登記及
    抵押權登記等情，為兩造所不爭執，並有原告提出之系爭房
    地登記第一類謄本載明在卷可按（本院卷三），足信屬實。
㈡、原告主張系爭預告登記係被告未經原告之同意，持偽造之預
    告登記同意書所辦理等情，為被告所否認，並以前詞置辯。
    經查:
　⒈依兩造所提出證人即華偉商務飯店之經營人劉玉琳於109年5
    月22日臺西分局偵查隊之警詢筆錄載稱：「（…而且龍禾蓁
    並不知該筆土地有做預告登記，是到92年10月期間要申請民
    營酒莊時調閱地籍謄本才發現有被做預告登記，當時龍禾蓁
    有詢問你是否要對許擇寶提出偽造文書告訴，妳跟龍禾蓁說
    不要，所以我就沒有提出告訴，你做何解釋?）…實情是因為
    我先生許擇龍將華偉商務飯店的土地及地上物借名登記給龍
    禾蓁，因此我小叔許擇寶又在…土地做預告登記，以作為制
    衡，所以雖然土地跟建物是登記在龍禾蓁名下，但實際上所
    有權還是我、許珠燕、許貴任、林昭明、許廖好枝等5人所
    有，只是在做預告登記的時候龍禾蓁並不知情。」、「
　　（許擇寶將華偉商務飯店的土地做預告登記時，被害人龍禾
    蓁事前是否知情，是否同意?申辦預告登記的印章及相關文
    件是否為被告人龍禾蓁提供給許擇寶?）龍禾蓁事前不知道
　　。許擇寶做預告登記前並沒有經過龍禾蓁同意。做預告登記
    的印章是我提供給許擇寶的。」等語明確，有該警詢筆錄在
    卷可按（本院卷二第29、80頁，原附臺灣雲林地方檢察署【
　　下稱雲林地檢】109年度他字第473號偵查卷）。
　⒉且系爭預告登記同意書上原告姓名「龍禾榛」之字樣，與被
    告所提出切結書上原告姓名之字樣均不一致，有系爭預告登
    記同意書及切結書在卷可資比對（參本院卷一第27頁、卷二
    第21、101頁），且原告均否認上開文件係由其作製作並簽
    名。而查:
　　⑴系爭預告登記同意書上所載原告之姓名與住址等文字之字
      體、筆畫等，以肉眼觀察均與該文件之其他文字之字字跡
      一致，應足認係出於同一人之筆跡。
　　⑵然上開原告姓名之字體與筆畫，核與原告於本件委任訴訟
      代理人之委任狀、原告於雲林地檢109年度他字第473號、
      110年度偵續字第29號偽造文書等案件所附之訊問筆錄暨
      證人結文、及附雲林地檢109年度偵字第5134號偵查卷宗
      之原告於麥寮鄉農會之更換印鑑申請書上簽名之字體與筆
      跡均有不同（參本院卷一第69頁及各該偵查節影卷所附文
      件），有上開文件在卷可資比對，且後者之簽名筆跡均可
      看出是出於同一人之手。因此，原告主張其未出具系爭預
      告登記同意書給被告，其原不知有辦理系爭預告登記，是
      事後於92年10月間調閱地籍謄本才知上開情事等情，應足
      採信。
　　⑶且如被告所辯係因系爭房地借名登記在原告名下，為確保
      系爭房地免遭原告變賣移轉所有權，或向他人設定擔保借
      款，經原告同意並提供證明文件才辦理系爭預告登記及抵
      押權登記屬實，則二者應會在同一時間辦理才符常理。然
      系爭預告登記及抵押權登記之時間是分別在91年4月29日
      及同年月22日，並非在同一時間辦理登記，有上開系爭房
      地登記第一類謄本載明可按（本院卷三），被告上開抗辯
      應難採信。
㈢、按依土地法所為之登記有絕對真實之公信力，於借名登記之
    場合，在出名人將借名登記之不動產移轉登記返還予借名人
    前，該登記並不失其效力，借名人之債權人尚不得以該不動
    產有借名登記契約為由，主張出名人尚未取得所有權，其無
    提起第三人異議之訴之權利（最高法院102年度台上字第105
　　6號民事裁判要旨參照）。查被告抗辯系爭房地係借名登記
    在原告名下，原告並非真正之所有權人乙情，雖據提出上開
    劉玉琳之警詢筆錄、切結書，與委任書、本院民事庭91年2
    月25日雲院祺民勇決第69號通知書、戶籍謄本、華偉商務飯
    店之土地與建物實際持份人表、土地租賃契約書、「友人及
    兄弟姊妹地明細表」、「許珠燕代償支」簿記、起訴狀、郵
    局存證信函、地籍異動索引及建物登記謄本等件影本為證（
　　本院卷一第146-266頁）。然縱認兩造間有就系爭房地成立
    借名登記屬實，在出名人將借名登記之不動產移轉登記返還
    予借名人前，該登記並不失其效力。借名人欲在借名登記之
    不動產為其他登記，仍需得出名人之同意，並提出登記所需
    之證明文件始得申請辦理，此乃為確保土地法所為登記之公
    信力所必然。系爭預告登記既係未徵得登記名義人即原告之
    同意，且非由原告提出真正之證明文件所辦理，該登記即非
    適法，自不生登記之法律上效力。且該登記於原告就系爭房
    地之所有權有妨害，則原告依民法第767條第1項物上請求權
    規定，請求登記請求權人即被告應予塗銷，自屬有據。
㈣、按物權除依法律或習慣外，不得創設;又稱普通抵押權者，謂
    債權人對於債務人或第三人不移轉占有而供其債權擔保之不
    動產，得就該不動產賣得價金優先受償之權，民法第757條
    及第860條分別定有明文。即抵押權為擔保物權，具有從屬
    性，以擔保之債權存在為前提，倘擔保債權並未發生，抵押
    權即失所附麗，縱有抵押權登記，亦屬無效，抵押人得請求
    塗銷（最高法院103年度台上字第393號民事裁判要旨參照
　　）。系爭抵押權並無所擔保之債權存在，為兩造所不爭執，
    並有被告回復法務部行政執行署嘉義分署105年4月18日嘉執
    和92年綜所稅執專字第11705號執行命令函文附雲林地檢109
    年度偵字第5134號卷可參，足信屬實。系爭抵押權既無擔保
    之債權存在，該抵押權即失所附麗。且該抵押權登記，對於
    原告就系爭房地之所有權有所妨害，則原告本於系爭房地之
    物上請求權，請求被告塗銷系爭抵押權登記，亦有理由。
㈤、末按確認法律關係之訴，非原告有即受確認判決之法律上利
    益者，不得提起之，民事訴訟法第247 條第1 項前段定有明
    文。而所謂即受確認判決之法律上利益，係指因法律關係之
    存否不明確，致原告在私法上之地位有受侵害之危險，而此
    項危險得以對於被告之確認判決除去之者而言。查系爭抵押
    權所擔保之債權不存在，雖為兩造所不爭執，已如上述。然
    系爭抵押權連同所擔保之債權既已登記在主管地政機關就系
    爭房地之登記簿上，而被告拒絕塗銷系爭抵押權之設定登記
　　，則該登記仍有土地法登記之公信力存在，致兩造間是否有
    該抵押權債權之存在產生不明確之情，致原告之私法上地位
    有因此受侵害之危險，且此種不確定之狀態得以確認判決將
    之除去，故原告請求確認系爭抵押權所擔保之債權1,000萬
    元不存在，應有即受確認判決之法律上利益。
㈥、綜上所述，原告請求確認系爭抵押權所擔保之債權1,000萬元
    不存在，並依民法第767條第1項物上請求權之規定，請求被
    告塗銷系爭預告登記及抵押權設定登記，均有理由，應予准
    許。
㈦、本件為判決基礎之事證已臻明確，兩造其餘主張與舉證，經
    審酌核與本件判決結果不生影響，爰不一一論述，併此敘明
　　。
五、結論:本件原告之訴為有理由，爰判決如主文。　　　　
中　　華　　民　　國　　111 　年　　9 　　月　　27　　日
                  民事第二庭    法  官  黃一馨

以上正本係照原本作成
如對本判決上訴，須於判決送達後廿日內向本院提出上訴狀。如
委任律師提起上訴者，應一併繳納上訴審裁判費。
中　　華　　民　　國　　111 　年　　9 　　月　　27　　日
                                書記官　鄭夙惠
　　　　　　　　　　　　　　　　　
附表：（雲林縣麥寮鄉許厝寮段許厝寮小段）
編號 標的 面積 備註  1 714地號 427㎡   2 714-1地號 496㎡   3  714-2地號 496㎡   4 714-3地號 496㎡   5 714-4地號 496㎡   6 714-5地號 496㎡   7 714-6地號 496㎡   8  714-7地號 149㎡   9 714-8地號 149㎡   10 714-9地號 147㎡   11 714-10地號 145㎡   12 714-11地號 144㎡   13 714-12地號 247㎡   14 714-13地號 172㎡   15 714-14地號 138㎡   16 714-15地號 139㎡   17 714-16地號 141㎡   18 714-17地號 143㎡   19 714-18地號 439㎡   20 714-19地號 496㎡   21 714-20地號 496㎡   22 714-21地號 496㎡   23 714-22地號 496㎡   24 714-23地號 496㎡   25 714-24地號 496㎡   26 714-25地號 496㎡   27 714-26地號 484㎡   28 714-27地號 174㎡   29 714-28地號 149㎡   30 714-29地號 149㎡   31 714-30地號 149㎡   32 714-31地號 149㎡   33 714-32地號 149㎡   34 714-33地號 149㎡   35 714-34地號 149㎡   36 714-35地號 149㎡   37 714-36地號 149㎡   38 714-37地號 149㎡   39 714-38地號 149㎡   40 714-39地號 149㎡   41 714-40地號 149㎡   42 714-41地號 149㎡   43 714-42地號 149㎡   44 714-43地號 149㎡   45 714-44地號 149㎡   46 714-45地號 149㎡   47 714-46地號 149㎡   48 714-47地號 149㎡   49 714-48地號 149㎡   50 714-49地號 149㎡   51 714-50地號 149㎡   52 714-51地號 149㎡   53 714-52地號 200㎡   54 714-53地號 149㎡   55 714-54地號 149㎡   56 714-55地號 149㎡   57 714-56地號 149㎡   58 714-57地號 149㎡   59 714-58地號 149㎡   60 714-59地號 149㎡   61 714-60地號 149㎡   62 714-61地號 149㎡   63 714-62地號 149㎡   64 714-63地號 149㎡   65 714-64地號 149㎡   66 714-65地號 149㎡   67 714-66地號 149㎡   68 714-67地號 149㎡   69 714-68地號 149㎡   70 714-69地號 149㎡   71 714-70地號 149㎡   72 714-71地號 149㎡   73 714-72地號 149㎡   74 714-73地號 149㎡   75 714-74地號 230㎡   76 72建號  門牌號碼：麥寮鄉三盛村華偉街59巷23號（原三盛路58之51號）  77 73建號  門牌號碼：麥寮鄉三盛村華偉街59巷29號（原三盛路58之53號）  78 74建號  門牌號碼：麥寮鄉三盛村華偉街59巷37號（原三盛路58之55號）  79 75建號  門牌號碼：麥寮鄉三盛村華偉街59巷25號（原三盛路58之52號）  80 77建號  門牌號碼：麥寮鄉三盛村華偉街59巷21號（原三盛路58之50號）  81 78建號  門牌號碼：麥寮鄉三盛村華偉街59巷1號（原三盛路58之49號）  82 95建號  門牌號碼：麥寮鄉三盛村華偉街89號（原三盛路58之57號）